【裁判字號】    90,交聲,89
【裁判日期】    900628
【裁判案由】    違反道路交通管理處罰條例聲明異議
【裁判全文】
臺灣士林地方法院交通事件裁定                        九十年度交聲字第八九號
    原處分機關  交通部公路局台北區監理所基隆監理站
    異議人  即
    受處分  人  甲○○
右列受處分人因違反道路交通管理處罰條例案件，對於交通部公路局台北區監理所基
隆監理站九十年二月二十二日所為之處分 (原處分案號：基監字第裁四二─Ｙ000
00000號)，聲明異議，本院裁定如左：
    主  文
異議駁回。
    理  由
一、按道路交通管理處罰條例第三十三條規定：汽車行駛於高速公路或設站管制之道
    路，而不遵管制之規定者，處汽車駕駛人新台幣（以下同）三千元以下六千元以
    下之罰鍰；並依同條例第六十三條第一項第一款規定，記違規點數一點。
二、本件受處分人即異議人於民國九十年二月七日下午十九時二十一分許，駕駛車號
    ＤＵ─七八○九號自小客車，行經國道三號高速公路北向十三公里處，因未循減
    速車道行駛進入匝道，為員警攔停舉發，依據道路交通管理處罰條例第三十三條
    之規定，填製內政部警察署國道公路警察局公警局交字第Ｙ00000000號
    違反道路交通管理事件通知單舉發。
三、聲明異議意旨略以：異議人於九十年二月七日駕駛車號ＤＵ─七○九號自用小客
    車行經國道三號高速公路北向十三公里處，於路面標示之分向線前方約二十公尺
    處即轉入慢車道循線進入匝道並未跨越標示之分向線，並未違反交通規定，員警
    舉發有誤，原處分機關裁罰顯有不當云云。
四、經查：異議人駕駛汽車之上開違規事實，已有內政部警察署國道公路警察局公警
    局交字第Ｙ00000000號舉發違反道路交通管理事件通知單一紙附卷可稽
    ，並經證人即當場舉發之員警甲○○於本院訊問時結證稱：當時我們的警車停在
    出口之障礙線（槽化線）上，看到異議人自障礙線之尾端插隊，在該路段之高速
    公路共有四個車道，最右邊之車道是出口車專用，距出口約三百公尺處馬路上即
    有告示，異議人係靠近出口才插隊，本來舉發單上寫四十五條第一項第五款係誤
    載，後來才更正為三十三條等語，證人甲○○與受處分人並無仇怨，自無設詞誣
    陷，身觸偽證重罪之必要，其所言應可採信。再者，交通警員製單舉發違反道路
    交通管理處罰條例所列之違規事實，本質上為行政處分，係公務員基於職務上權
    力，依法就特定之具體事件所為具公法上效果之單方行政行為，基於公務員為公
    法上行為具有公信力之原則，該行政處分當可被推定為真正，其據以依法處分之
    事實認定亦為正確無誤，此與民事訴訟法第三百五十五條第二項規定：「文書依
    其程式及意旨得認作公文書者，推定其為真正」之情形相同，本此公信原則，乃
    立法者賦予行政機關制定違反道路交通事件統一裁罰標準及處理細則，使執勤警
    員得當機處分（如該細則第二十三條）以達其維護交通秩序、安全之行政目的，
    反之，若謂公務員一切行政行為均需預留證據以證其實，則國家行政勢必窒礙難
    行，據此，刑事訴訟法就犯罪證據有關之規定中，與屬行政秩序罰之交通違規裁
    罰本質不合之部分，自不在準用之列，從而本件異議人既未就執勤員警之舉發有
    誤提出相關證據以供調查，本院經查亦無何證據足資證明其有捏造事實違法取締
    之情事，則執勤警員本其維護交通秩序、安全職責所為之舉發，自應受到合法、
    正確之推定。乃受處分人空言辯稱未違規云云，即難採信，原處分機關據以援引
    上開規定，裁處受處分人新臺幣六千百元，另計違規點數一點並無不當，本件異
    議為無理由，應予駁回。
五、據上論斷，應依道路交通案件處理辦法第十九條，裁定如主文。
中      華      民      國      九十        年    六      月    二十八  日
                                  臺灣士林地方法院交通法庭
                                          法  官
右正本證明與原本無異
如不服本裁定應於送達後五日內向本院提出抗告狀
                                          書記官
中      華      民      國      八十        年            月            日


司法院資訊處製作；財團法人民間司法改革基金會備份。
